【裁判字號】    99,聲減,14
【裁判日期】    990730
【裁判案由】    聲請減刑
【裁判全文】
臺灣彰化地方法院刑事裁定             99年度聲減字第14號
聲  請  人  臺灣彰化地方法院檢察署檢察官
受  刑  人  甲○○
上列受刑人犯如附表所示之案件，已經判決罪刑確定，聲請人聲
請減刑及定應執行之刑，本院裁定如下：
    主  文
甲○○所犯如附表編號1 所示之罪，減為如該附表編號所示之刑
，與如附表編號2 所示不予減刑之罪所處之刑，應執行有期徒刑
陸年柒月，併科罰金新臺幣拾萬元，罰金如易服勞役，以新臺
幣壹仟元折算壹日。
    理  由
一、按行為後法律有變更者，適用行為時之法律，但行為後之法
    律有利於行為人者，適用最有利於行為人之法律，修正後刑
    法第2條第1項定有明文。查刑法業於民國94年1月7日修正，
    同年2月2日公佈，並於95年7月1日施行，而被告所犯數罪，
    均在95年7月1日前犯之，依刑法第51條定應執行刑時，自應
    為新舊法比較（最高法院95年5月23日95年度第8次刑庭會議
    決議參照），先予敘明。
（一）裁判確定前犯數罪者，併合處罰之；數罪併罰有二裁判以
      上宣告多數有期徒刑者，於各刑中之最長期以上，各刑合
      併之刑期以下，定其應執行之刑期，刑法第50條、第51條
      第5款前段（修正前）、第 53條規定甚明。惟按修正後刑
      法第 51條第5款則規定：「宣告多數有期徒刑者，於各刑
      中之最長期以上，各刑合併之刑期以下，定其刑期。但不
      得逾30年」，經比較新、舊法之結果，修正後刑法並非較
      有利於行為人，依刑法第2條第1項前段之規定，仍應依修
      正前刑法，定其應執行之刑。
（二）刑法第42條第2項、第3項關於易服勞役折算標準、勞役期
      限之規定，由「易服勞役以1元以上3元以下折算1日，但
      勞役期限不得逾6月。」、「罰金總額折算逾6個月之日數
      者，以罰金總額與6個月之日數比例折算。」修正並改列
      為刑法第42條第3項、第5項之「易服勞役以新臺幣1000元
      、2000元或3000元折算1日，但勞役期限不得逾1年。」、
      「勞役總額折算逾1年之日數者，以罰金總額與1年之日數
      比例折算。」應依刑法第2條第1項規定，適用最有利於行
      為人之法律（最高法院95年度第8次刑事庭會議決議第3點
      第2項參照）。又修正前刑法第42條第2項之易服勞役折算
      標準，依修正刪除前之罰金罰鍰提高標準條例第2條規定
      ，應就其原定數額提高為100倍折算1日，並依現行法規所
      定貨幣單位折算新臺幣條例第2條規定，以新臺幣元之3倍
      折算之，亦即，修正前刑法第42條第2項之易服勞役折算
      標準，應以銀元100元以上300 元以下即新臺幣300元以上
      900元以下折算為1日。經比較新、舊法結果，應以受刑人
      行為後之新法最有利於受刑人，依刑法第2條第1項但書規
      定，關於易服勞役折算標準部分，自應適用受刑人行為後
      之法律即刑法第42條第3項規定。
二、又按數罪併罰之案件，其各罪判決均係宣告刑，縱令其中一
    罪之宣告刑在形式上已經執行，仍應由法院定其應執行刑，
    俟檢察官指揮執行「應執行刑」時，再就形式上已執行部分
    予以折抵（最高法院87年臺上字第4099號判決參照）。本件
    受刑人所犯如附表編號1所示之罪，已徒刑執行完畢，有臺
    灣高等法院被告前案紀錄表1份在卷可稽，然與附表編號2所
    示之罪，係數罪併罰案件，揆諸前揭說明，仍應由法院定應
    執行刑。
三、查受刑人甲○○於附表所列日期犯如附表所示之罪，經分別
    判處如附表所示之刑，均經確定在案。茲檢察官以受刑人所
    犯如附表編號1所示之罪，其犯罪時間係在中華民國96年4月
    24日以前，合於減刑條件，聲請予以減刑，並聲請與附表編
    號2所列不予減刑之罪所處之刑，定其應執行之刑。經核尚
    無不合，應予准許。惟沒收不適用九十六年罪犯減刑條例之
    規定，本件原確定判決對受刑人所諭知之沒收不在減刑之列
    ，併予說明。
四、爰依中華民國九十六年罪犯減刑條例第2條第1項第3款、第8
    條第1 項、第11條，刑法第2 條第1 項前段、但書、第42條
    第3 項、第51條第7 款、第53條、修正前第51條第5 款，裁
    定如主文。
中    華    民    國    99    年    7     月    30    日
                  刑事第五庭          法  官  周淡怡
以上正本證明與原本無異。
如不服本裁定，應於裁定送達後五日內向本院提出抗告狀(須附
繕本 )。
中    華    民    國    99    年    7     月    30    日
                                      書記官  陳文新
附表：
┌───────┬──────────┬──────────┐
│  編      號  │         1          │         2          │
├───────┼──────────┼──────────┤
│  罪      名  │槍砲彈藥刀械管制條例│槍砲彈藥刀械管制條例│
├───────┼──────────┼──────────┤
│  宣  告  刑  │有期徒刑3月，併科罰 │有期徒刑6 年6 月，併│
│              │金新臺幣20000元     │科罰金新臺幣120000元│
├───────┼──────────┼──────────┤
│  所 犯 法 條 │槍砲彈藥刀械管制條例│槍砲彈藥刀械管制條例│
│              │第12條第4項         │第7條第4項、第12條第│
│              │                    │4項等               │
├───────┼──────────┼──────────┤
│  犯 罪 日 期 │91年7月6日起至91年8 │91年8月7日起至91年9 │
│              │月中旬某日止        │月5日止             │
├───────┼──────────┼──────────┤
│偵查機關年度及│臺灣彰化地方法院檢察│臺灣高雄地方法院檢察│
│案號          │署91年度偵字第8846號│署91年度偵字第6305號│
│              │                    │                    │
├───┬───┼──────────┼──────────┤
│      │法  院│臺灣彰化地方法院    │臺灣高等法院臺中分院│
│      ├───┼──────────┼──────────┤
│最  後│案  號│95年度訴字第432號   │93年度上更（一）字第│
│      │      │                    │200號               │
│事實審├───┼──────────┼──────────┤
│      │判  決│95年6月30日         │93年12月22日        │
│      │日  期│                    │                    │
├───┼───┼──────────┼──────────┤
│      │法  院│臺灣彰化地方法院    │臺灣最高法院        │
│      ├───┼──────────┼──────────┤
│確  定│案  號│95年度訴字第432號   │96年度臺上字第4133號│
│      │      │                    │                    │
│判  決├───┼──────────┼──────────┤
│      │判決確│95年7月31日         │96年7月31日         │
│      │定日期│                    │                    │
├───┴───┼──────────┼──────────┤
│合於中華民國九│第2條第1項第3款     │不聲請減刑          │
│十六年罪犯減刑│                    │                    │
│條例          │                    │                    │
├───────┼──────────┼──────────┤
│減刑後徒刑、拘│有期徒刑1月15日，併 │不聲請減刑          │
│役或罰金金額或│科罰金新臺幣10000元 │                    │
│褫奪公權期間  │，如易服勞役，以新臺│                    │
│              │幣1000元折算1日     │                    │
└───────┴──────────┴──────────┘

司法院資訊處製作；財團法人民間司法改革基金會備份。
